【裁判字號】    89,易,833
【裁判日期】    890411
【裁判案由】    誣告
【裁判全文】
台灣板橋地方法院刑事判決                          八十九年度易字第八三三號
    公  訴  人  台灣板橋地方法院檢察署檢察官
    被      告  甲○○
右列被告因誣告案件，經檢察官提起公訴（八十九年度偵字第一０八八號），本院判
決如左：
    主  文
甲○○未指定犯人，而向該管公務員誣告犯罪，處拘役拾日，如易科罰金，以佰
元折算壹日。
    事  實
一、甲○○明知其所簽發之發票人為亞鈦廣告有限公司（下稱亞鈦公司）、甲○○，
    付款銀行為華南商業銀行二重分行，發票日為民國（下同）八十八年十月十日，
    支票號碼為0000000號，金額為新台幣（下同）六萬三千元之支票乙紙，
    已於八十八年五、六月間，因生意往來而交付予楊新洪收受，並未遺失。竟因存
    款不足且恐楊新洪提示，而於八十八年十月十一日以在新莊省立醫院思源路附近
    遺失為由，向台北縣三重市○○路○段八十一號華南商業銀行二重分行申報掛失
    止付，並填寫遺失票據申報書，請求台北市政府警察局及台北縣警察局偵辦竊盜
    或侵占遺失物罪嫌之人，未指定犯人而向該管公務員誣告持有上開支票之人，犯
    有竊盜或侵占遺失物之罪，致案外人楊肯堂持有上開支票，於八十八年十月十一
    日向台北國際商業銀行大橋分行提示卻遭退票，始為台北市票據交換所發現，而
    報警查悉上情。
二、案經台北市政府警察局大同分局報請台灣板橋地方法院檢察署檢察官偵查起訴。
    理  由
一、訊據被告甲○○對於上述時、地辦理支票掛失止付之事實供承不諱，惟辯稱：伊
    係一時疏忽才會申報遺失，並非故意云云。經查：被告甲○○於本院審理時自承
    ：八十八年十月十一日經銀行通知有他人提示支票，且伊因存款不足，才會申報
    掛失止付等語。是被告主觀上明知案外人楊肯堂提示上開支票並未遺失，卻填載
    於新莊省立醫院思源路附近遺失而辦理掛失止付。從而所辯並非故意乙節，顯屬
    飾卸之詞，不足採信。此外並有證人楊新洪與楊肯堂二人分別於警訊及偵查中證
    述明確，復有台北市票據交換所八十八年十月十九日（八八）北票字第七八六九
    號函暨所附支票、退票理由單、票據掛失止付通知書及遺失票據申報書等影本附
    卷可稽。罪證明確，被告犯行洵堪認定。
二、核被告所為，係犯刑法第一百七十一條第一項之未指定犯人誣告罪。爰審酌被告
    之品行、智識程度及本次因恐自己無法付款而觸犯刑章，惡性尚非重大及犯罪後
    之態度等一切情狀，量處如主文所示之刑，並諭知易科罰金之折算標準，以示懲
    儆。
據上論斷，應依刑事訴訟法第二百九十九條第一項前段，刑法第一百七十一條第一項
、第四十一條，罰金罰鍰提高標準條例第一條前段、第二條，判決如主文。
本案經檢察官郭緯中到庭執行職務
中      華      民      國八十九      年    四      月    十一    日
                                      台灣板橋地方法院刑事第二庭
                                          法  官  潘  長  生
右正本證明與原本無異
如不服本判決應於送達後十日內向本院提出上訴狀
                                          書記官  王  增  華
中      華      民      國      八十九      年    四      月    十三    日
附錄本案論罪科刑法條全文：
刑法第一百七十一條：
未指定犯人，而向該管公務員誣告犯罪者，處一年以下有期徒刑、拘役或三百元以下
罰金。
未指定犯人，而偽造、變造犯罪證據或使用偽造、變造之犯罪證據，致開始刑事訴訟
程序者亦同。


司法院資訊處製作；財團法人民間司法改革基金會備份。
